

# Siti Mutmainah

Jatinegara, Jakarta Timur, 13410 | +62 812 8254 559 | mutmainah0193@gmail.com

# **Tentang Saya**

Saya Siti Mutmainah, lulusan Akuntansi Manajemen SMK Nurul Iman. Memiliki pengalaman sebagai Production Packer di PT Bintang Toedjoe dan Berpengalaman di bidang Pharmacy selama hamper 4 tahun, khusunya di bagian Operator Produksi di berbagai perusahaan.

# Kemampuan & Kompetensi

- ✓ Pekerja Keras
- ✓ Berkoordinasi
- ✓ Teamwork

- ✓ Applicant Machine Pharmacy
- ✓ Knowledge Madicine
- ✓ Focused Target Making

### Pendidikan

# SMK Nurul Iman (2010-2013)

Jurusan Akuntansi

• Aktif dalam berkegiatan OSIS

# Pengalaman Kerja

# PT. Bintang Toedjoe (Jakarta, Indonesia)

Production Packer (Agustus 2018-Februari 2020)

- Bertanggung jawab penuh dalampengemasan proses produksi mulai dari line clereance (5R), sebelum dan sesudah ganti batch dan proses pengemasan dengan mengikuti PPI.
- Merepack dan menjalankannya melalui chack weigher.
- Menimbang NC dan di catat dengan lengkap pada label dan logbook.
- Mencatat hasil laporan kerja.

### PT. Mahakam Beta Farma (Jakarta, Indonesia)

Operator Produksi (Januari 2015-September 2017)

• Membantu dalam pembuatan schedule mingguan, absensi, serta update proses produksi mulai dari proses granulasi, mixing, cetak, coating sampai dengan stripping dan kemas.

- Membantu proses pengebonan Bahan Baku dan Bahan Kemas serta membawa barang tersebut sampai ke ruang produksi dan serah terima dengan di buktikan dengan dokumen serah terima barang.
- Mereview Batch Record setelah selesai proses produksi sebelum di kirim ke QA.
- Menjalankan proses produksi dengan mengikuti SOP dari sebelum dan sesudah proses produksi.
- Melakukan Line Clereance dengan mengisi log book, Batch Record dengan lengkap, dan mencatat hasil laporan kerja.
- Verifikasi alat timbang, pengecekan suhu ruangan dan RH ruangan sesuai spek.

### RSIA Restu Kasih (Jakarta, Indonesia)

Pantry (Mei 2014-Oktober 2014)

- Update data pasien dan membuat serta menyiapkan makanan untuk pasien sesuai dengan dietnya.
- Menjaga kebersihan diri dan makanan / minuman serta ruangan dengan mengikuti peraturan yang ada.
- Mengantarkan makanan / minuman sesuai dengan jamnya dengan memberikan pelayanan yang terbaik.
- Membersihkan dan atau mencuci peralatan makanan / minuman sesuai dengan prosedurnya.

# PT. Paragon Technology and Inovation (Jakarta-Tangerang, Indonesia)

Magang Internal Audit (Desember 2013-April 2014)

- Stock opname gudang bahan baku, gudang bahan jadi di area DC tangerang dan DC jakarta.
- Input data hasil Stock opname, faktur, giro, hasil penagihan, hasil pengiriman barang serta mengarsipkannya.
- Merapihkan dokumen arsip di gudang arsip.



# SEKOLAH MENENGAH KEJURUAN PROGRAM 3 TAHUN

Frogram Studi Keahlian | BISNIS DAN MANAJEMEN Kompetensi Keabijan

AKUNTANSI

TAHUN PELAJARAN 2012/2013

Yang bertanda tangan di bawah ini Kepala Sekelah Menengah Kejuruan NURUL IMAN menerangkan bahwa:

SITI MUTMAINAH

Kebumen , 23 September 1994

Darsono

1011035

4-13-01-05-128-031-2 nonior pesenta:

# LULUS

dari satuan pendidikan berdasarkan hasil Ujian Nasional dan Ujian Sekelah serta te ah memeruhi seluruh koteria sesuai dengan peraturan perundang undangan,



nama

tempat dan tanggal lahir.

nama crang tua.

nomor induk.

### DAFTAR NILAI SEROLAH MENENGAH KEJURUAN

SITI MUTMAINAH

Tempat dan Tanggal Later

Kebumen, 23 September 1994

Numor Indus

1011035

Namy Secolar

SMK NURUL IMAN

Kempelensi Kesalian

Akuntansi

L NEAFURAN SEROLAIT

Ni.	Mata Pelajaran	Nicai Rums rata Rapor	Ndai Ujuni Sekulah	Nillai Sakoluli
\$	Pendinkan Agapta	8.90	9.06	900
帯の地	Pendidikan Kewargacegaram	9 44	840	2 02
20	Hahasa Indonesia Hahasa Inggris	8.85	8 80	882
	Marenerikai	8.91	8.95	8.93
6	PA	7.80	8.47	8-20
7	Tima Pengetalauna Sasial	8-00	7.95	7.97
8.	Sen Pudaya	7.70	8 39	8-11
52	Pendid kin Jasmani Olahraga dan Kesenatan	_7.92	2 4 2	8 41
1	Kutaramestan Kompuler dan Pengelalaan Informasi	200	8 48	828
原は標度	Kompetens Kean (m*	8 63	8-88	8.78
(3)	Musin Local	- 1000000000	Melvelinide	1 Madelinia
	Bahase Arab	8 43	8.60	8.53
	A STATE OF THE STATE OF	100000000	365354,564	NAMES AND ADDRESS OF

New Yorkshild Test? White Repaired Expenses to the Nide Coast Several

#### II. NII AI UZIAN NASIONAL

No.	frian Pelojasan	.V=c	Nilai Sekolah	Nilai Ujian Nasional	Nilei Ashir
A. W. W	Italiasa Indopesia Bahnsa Inggris Matematika Komputensi Kechiran a Taori Ke uruan n Praksik Kepuman	: «	8.37 8.32 8.74	8.10 9.40 6.50 8.54 7.77 8.87	35 69 86

Note On Kertipetene Standard F. 10% Stat Tiers Regenus + Terry National Region.

NAME AND POST OF A SOURCE PARTY WILL CO.

"Transcra Non Standar Kompeter Concessis Sessendiri



# YAYASAN PENDIDIKAN AMAL UMAT ISLAM

KELOMPOK BISNIS DAN MANAJEMEN.

STATUS TERARREDITASE A No. 156 BAP S.M. DRI 2011 Jr. Pisangan Baru Timur No. 4 Jakarta Timur 13110 - Telp. (021) 8506347

#### TRANSKRIP NILAI

80009 KU S 400M650N12043

	ass 2 Sid Museumds (block of 1011035	PROGRAMMENTON A ASSESSMENT ASSESSMENT OF THE PROGRAMMENT OF THE PROGRA									
		THE RESERVE AND ADDRESS OF THE PERSON NAMED IN	AS S	Market Street, San Street, San	A3.60	KSEAROR					
2007	MATA RELADARAN	500	KEEK	Name and Address of the Owner, where	WHITE CO.	SECURIOR SEC	5.75(2)				
		2.0		100	1000						
	CEMATO	. Cameria				400	-				
	Pendukan Aparta	3 39	- AN	L(389)	1.00	95	1 .00				
康	Friel Gias Kawaranipanas	1.00	200	178	1.38	1.00	89.				
	flation & Savin Informati	80.	5 8 8 A V	35.	79.98-	1 95	4 95				
	Simil ruceus & Nicolaus	1.76	66.	78	138	3550	88				
	See day falling	72_	197	177	100	1100	1 100				
100	DAP OF S	V				- 0.0	10000				
18:	Parker Septins	137	89	A Design	39_	5 89 .	39				
383	Shinoria	88	303	90	34	150	393				
3	aco Peter strate Alar.	1000	. 33	70	0.2	100	260				
	Micro Pringeration Service	1380	18	78	2738	85	35				
0	A continued in the pulser of the contract in terminor	1 35	270	2.70 C	- 元潔的 上	n-(85)	45				
	CONTRACTOR	38.	78	26.2	- 78	355	85				
	ASSAN KOSIPITENSE	Appendix		type of	On	1000	2500				
	Kerja & Cinghargen Kenja (A.) (2)	.86	额	b							
	Mic Connikan Committee Berlin	457	57				<u> </u>				
(事)	Menoracian Printing Profesional Salas	1									
0.3	Concentratives of the sale	100 mm	Stor. O	STEE	-		-				
	Meteorikas (zwarecz Tremako)	36	NF2-		1		Cirtura				
	Consider Land - or	0.187	ots.	-			6				
37	Mamorings (Bull) Beeg.	1 - NR.	85								
100	Merycana Europan Karangan	30	1.00	P			-				
5.	Mercennes Order um Dana Kar Krist			5 (887)		100					
37	Management Constraint English Ray of The Ex-		December 1	107		-					
	day of the Product	1000		- 81							
80	Managara Kang Litaly	4 10		5000	1000		7.				
	Mesonalize Fault Percer (Brazil Park)			86	- 99	otin Otin	JOR I				
	Mr. pyciatar fabriliseddel	1		86	188						
	Mangelole Korn History	1000		-	180	-	-				
	Magrick Kirn, Marie Toley		Brita		NO.						
副	Menograph Exposure Pages Policial Ferducat.	0.00	- 90	190	-	87	82				
EL.	Meroparente and with his fire pulse Allerane			15 2		85.	1 83				
máxXV	NUATRINEARINGS	36	36	366	80	NT.	-				
	Suban Andr	90.00	96,00	30.56	90.60	- 18315	3.380				
-	-1660A6	1878	A CONTRACTOR OF THE PARTY OF	CAST CONTRACTOR OF	3119.07	WATER STATE	10000				



NPWP :71.825,118.4-002.000 SITI MUTMAINAH

NIK: 3175038309940006

AL BERKASE THILIR IV - NO.82 RT. 304 RW.007 PEL CIPPANIG BESAR UTARA REC. JATRIE SARA JAKARTA TIMUR DRI JAKARTA

KPP PRATAMA JAKARTA JATINEGARA

# PROVINSI DKI JAKARTA JAKARTA TIMUR

NIK : 3175036309940006

Nome : SITE MUTMAINAIN
Tempet/Tig Labor: PEREMPLAN Gut Oarsh:
Alamut : AL BEKASI TIMUR IV

REFRW

COLT OUT
CONTINUE SESAR STARA
LICAM
SINCIAM KAWIN
PELAJARWAHASIUWA
ET WIN
LICAGE 2017 KellDon

nium Profit



No.N. 3100 1550508

# KARTU KELUARGA

# No.3175032201094261

Name Kopes Kitanga Name Kritikw Kote Pos

_			
ч.			
		黑	
×		MAL.	
95		-	
ee		=	-
ш	-	-	ж
婐	-23	_	4.5
a,	œ	_	_
_	-35	-	æ
	196		-
u.	376	-	55
æ	ore:	-	-4
-	-EUR	_	œ
36	-50	EC.	40
-	41.	-	
=	æ	-	50
30	306	26	211
m	-	3	160
ж	-	3	35
	_	-	-
į		į.	
G		ě	
8		H	
S		THE STREET	
Cochi		Note:	
Coccin		Motor	
Continue		n Note:	
RITINGE	- Dec	en Nota	
DESTRIBUTE OF	tten	den Mata	
Collimban	utter	oten-Your	
Makinithan Makinithan	nation	poten You	- 100
MACHINE THE PROPERTY OF THE PR	matter	ipoten.Yota	plet.
CONTRIBUTION OF THE PARTY OF TH	ameten	upoten/kata	Market -
CONTRACTOR DELICATION OF THE PERSON OF THE P	camartan	Bupoten Kata	Months.
CONTRACTOR DEL	ecamatan	thup other	CONTRACTOR
Contraction of the Contraction o	Vecamenten	Carbonoven Mota	Proposition
Choose Market Internal	Kecamatan	thup other	Princetol
Chesam distribution	Kesamatan	thup other	Protestal
Christmannan	Kecamatan	thup other	Protestal
Chesalitation	Vecamatan	thup other	Principal
Chesalitation	Kecamatan	thup other	Principal
Chesamanum	Meamatan	thup other	Protestal
Chesal Application	Necember	thup other	Provensi

																			Ī					
Monosin Dareh		Ž.	Shell	Ham twee							ı				ľ	i					Ī			
80		2	JO.				Į.	g		ı	ı													
Jeros Persogan		of the strategies.	HE NO. MUST READ THE THE THE THE	CARTESTANDO DINESDOS								and Trus		0.0	N. O.	E MANTENEN YOU	THE WASSELLIE		The second secon					
Pendidhan		TL INTELESTALE	N. WHITE PARTY	HONDONNIC .			A THE PERSON NAMED IN COLUMN 1					Mema Onerg Tur		The state of the s	The second second second									
Agents		ALC: NO.	The second second	-											CLANITHAT.	1000	0900000		1				THE PERSON NAMED IN	
Terogei		W-0-10	SPACE SEA	Districts State	9					1	*	Dokumen Imprate	No. ATTAP	2012	1000000									
empti Labir			-				The second second				-	Dokumen	No. Posper	140					Station of the last					
Templ		green.	FERNANN	ALC: PARKETER								Section 1975	Newspaper and American Street,	10.00						No. of Persons				
Junio	4	8		PERSONALISM		į									No.		The same				8			
MK			STREET, BODGE TO SERVICE PROSESSES	317203000000000 FEBRUARY							100 March	Status Muthori	Children Karlanga	an .	SELECTED SEPTEMBER	North A.	NAME .		THE RESERVE					
												Terroson	Parkameter	TALL STATE	200 to 400 to	200, (5, 1947)							ALC: ALC: ALC: ALC: ALC: ALC: ALC: ALC:	
Name Lengton		CHOSSAC	2 Sell lawyerung	SETT MATTERNISM IN								- Status	Pertuelium	The second second	SOUTH THE ATAT	Kinning Thisporter	Section County	A CONTRACTOR OF THE PERSON NAMED IN	The same of the sa					
8	H	-	-	E	3	-	-	-	Ē	i	0.0		ğ.		1	+	•	H	*	100	-	2	×	70.3-

A.H. YA. SUCH DURCASH, DAVANTA THANK

NEW YELLINGS



L. Kilgado Walis R. Fit M. Desa Kaldadas IV. Kectamatan CEMBAR,

Tands Tangen/Cap Jorupol

NA yang diambitian dah Bala Semiliasi Elalarana (BSYE), BSSM Column in this disnoptinger socies siethork mergunation ser



# SERVITATION AND AN AREA CERTIFICATE OF TAPPERS AND AN AREA OF TAPPERS AND AND AREA OF TAPPERS AND AREA OF TAPPERS AND AREA OF TAPPERS AND AND AREA OF TAPPERS AND AREA OF T

Elizaria Iol informações hotasa Telis into contiguênte

Name

: Shill Ethermonishish:

Current

16: = 1

Tonicto Famigiania Refer of Aprilgrapus

: Mild'-Sisteria

Johnson Tombhir Local Edelgradion

: Opiciolise Produits)

Maro Kerja Ranted of Sarvine

t Pool 03 Americal 2015 (A) 07 Appeared 2016 - Comp Page (2016 2015 Ally Co. Sep. 1700 1216).

éleces Represen Option el Topolomies 2 Benzhioma Kestrak Sp.Cof Compas

Marol manguarathon benyak serima basih ana daffiliasi yang tahih Rusiyal badian bagada Pit. Mikistana Dara Dariyas dan basih badianap perimal dan batarbasilan engantish penguntat bantat dibenja yang atan-dannya

. We would like to thank for soon distinction to DT. Abstration Data Blancia during the purposessing plants and with your many separate to the flours.

differen, 67 Januari 2816 PT. Blakelana Sepi Fabian



Rente Margania Compenie His Personal Mentger



#### STRACESTER VISANCESTA. CLASSICATE OF PARTITION SENS: No GEORGE SERVICES

Process ful exprendent below.
This is to double start.

Motor

: See Thine Mah.

Tenent Biospool Reliat of Analysistes :100b) - Activito

Jakoba Rabible Lond Dalgisslar

: Opinion Products

Mora Kerla. Publish of Burrish ; From 10 F. Stream ERIA VIA VIA GLOBA (1916) \* Lower Fra. Total away Contracting Stream COM

Alexan Kasasinga Riadan of Timulustian e Bland John on Bountrally John of Conducts

Konf unpreparentes besend terlens build atte deliktet youn total. Special builden betech MV. Stadestern Dies French den besell beideung proposi den betrebelden distribution berigsetet Southwisteness pung alam Manag.

The weight life in about the year difficulties to FF. Maturese Bira Francocclerate the employment probable and with plantony reserve to the franco.

Johnson O Ageme 2917 PT. Mighidow Bish Parqui



Apreno Mesperon Contin il 198 Percanol Mistype





#### **等于的公司和公司和公司的公司和公司的公司** CERTIFICATE OF EMPLAYMENT the electric orange and the

# Serion lel consendiches behavi This is presently ther

Balan

: Whi th utine decide

Traines Philopolica Pulot of Assignment

# Mille-Judgista

Indialog AMAGE Lon Platfion

: Operator Produksi

Moon Kriefn. Period of Sources

\* Disk 16 Startinber 180 hald 14 September 1915 Jean Nov. Fall 1916 Sprin Sign, 134 1917

Alism Rappenia Basesa of Termination

: Mercustortes Dist

Allowign.

Minor drangestatesi kanjab terina kirib dan distiladi yida ndah distiladi hiritan bapada PR. Muhatana Ruta Pirana disa kiral badanap simaga panesat dia telebbahkan dissilata senganai Sisuluari distilas yang alica obtang.

We recall the undical for year deflections PT. Mobalem Mate Forest decing the emphysion period and with you recess in the follow.

Adlanta, 30 Sepanday 2017 PT. Whiteleton Son Person

Reiner Mintenco Costiles & Hill Politoniel Managian







# SURAT KETERANGAN KERJA

NO. KEY: 014/BYTHIRD/02-20

Yang bertenda targian dibawah ini :

Nativa

: LELY SECRETARY

Jedotah

I HIED & GA DEVISION HEAD

Dengan ini menaningkan bahwa:

Home

: SEED NOTMAINAN

NOC

: 180001942

2050000 Tirolder

: Preduction Packer

Telah belaria di PT. BINTANG TOEDICE sejak tanggal 20 Agustus 2018 sampal dengan 29 Februari 2020 dengan jelatan terahai sebagai Production Packer.

Perizaheni) menguenpkan terima kecih olas kenkribusi yang telah dibelikasnya selama bakerja, dan semaga saksas di masa yang alam datang.

Disinition Suret Interiorgem Norto ini dibiast derigan sebenarrya, untuk dapat diperguinakan sepertunya.

Jakarta, 19 Februari, 2020.

Lely Setiowati

HRD & GA Division Hear





#### BURAT RETERANGAN CATAYAN REPULISIAM

POLICE RECORD

Henry GOSTOMORE ENGLISHED TO VALLET SON PASS AND S.

1

: A finish the contributed by the belief transcribers.

20 Septimber 1004 -

case than

e derreteratelesis e Semenum

: Informie : fation : Whenen

SEA (SAMONE)

STATE OF THE STATE

The same of the sa

0 (2003)

SERVICE SERVICES

Line in the second section and the

will the transfer the second of the second

CONTROL OF THE PROCESS OF PROCESS OF THE PROPERTY OF THE PROPERTY OF THE PROCESS OF THE PROPERTY OF THE PROPER

....

: Males Proper

: 2016/percent/2010 : 2016/2010

University of Henrice

a light shalloward.

Despitations



District of

APAKERALA KEROLISIAN RESORT MÉTRO JAKTIN KABAT WÉRLAGH

A JUNE HOSENER PERSON POLICE PROPERTY CO.